【裁判字號】    98,上易,1499
【裁判日期】    980930
【裁判案由】    侵占
【裁判全文】
臺灣高等法院臺中分院刑事判決        98年度上易字第1499號
上  訴  人  臺灣臺中地方法院檢察署檢察官
被      告  甲○○
上列上訴人因被告犯侵占案件，不服臺灣臺中地方法院九十八年
度易字第一四六三號中華民國九十八年七月二十九日第一審判決
（起訴案號：臺灣臺中地方法院檢察署九十八年度偵緝字第六八
０號），提起上訴，本院判決如下：
    主  文
上訴駁回。
    理  由
一、按依刑事訴訟法第三百五十條、第三百六十一條、第三百六
    十二條、第三百六十七條規定，不服地方法院之第一審判決
    而上訴者，須提出上訴書狀，並應敘述具體理由，為上訴必
    備之程式；其所提出之書狀未敘述上訴理由，或僅曾以言詞
    陳述上訴理由者，均應於上訴期間屆滿後二十日內補提理由
    書於第一審法院。第一審法院經形式審查，認逾期未補提上
    訴理由者，應定期間先命補正；逾期未補正者，為上訴不合
    法律上之程式，應以裁定駁回。倘已提出上訴理由，但所提
    非屬具體理由者，則由第二審法院以上訴不合法律上之程式
    ，判決駁回。而所謂具體理由，必係依據卷內既有訴訟資料
    或提出新事證，指摘或表明第一審判決有何採證認事、用法
    或量刑等足以影響判決本旨之不當或違法，而構成應予撤銷
    之具體事由，始克當之（例如：依憑證據法則具體指出所採
    證據何以不具證據能力，或依憑卷證資料，明確指出所為證
    據證明力之判斷如何違背經驗、論理法則）；倘僅泛言原判
    決認定事實錯誤、違背法令、量刑失之過重或輕縱，而未依
    上揭意旨指出具體事由，或形式上雖已指出具體事由，然該
    事由縱使屬實，亦不足以認為原判決有何不當或違法者（例
    如：對不具有調查必要性之證據，法院未依聲請調查亦未說
    明理由，或援用證據不當，但除去該證據仍應為同一事實之
    認定），皆難謂係具體理由，俾與第二審上訴制度旨在請求
    第二審法院撤銷、變更第一審不當或違法之判決，以實現個
    案救濟之立法目的相契合，並節制濫行上訴（最高法院九十
    七年度臺上字第八九二號刑事判決意旨參照）。
二、經查：本件上訴人雖於民國九十八年八月二十八日向原審法
    院提出上訴書敘明上訴理由，惟經核其所提出之上訴理由，
    僅陳述稱：本件原審判決被告甲○○意圖為自己不法之所有
    ，而侵占自己持有他人之物，累犯，處有期徒刑四月，如易
    科罰金，以新臺幣壹仟元折算壹日，固非無見。惟查被告前
    曾因竊盜、違反職役職責等案件，經法院判處罪刑，有刑事
    犯罪紀錄在卷，素行非佳，今日再因向告訴人租用小客車而
    為本案侵占犯行，除造成告訴人財產上之損害，亦危害社會
    秩序之維持。況被告迄今仍未與告訴人達成和解並賠償損害
    ，顯見被告無視於法律規定，原審判決僅科處有期徒刑四月
    之刑度，處罰過於輕微，自無法收懲治之效果。本件告訴人
    人和小客車租賃有限公司代表人乙○○具狀請求上訴之理由
    ，亦同前之意旨，經核尚非無據等語。
三、本院查：
（一）上訴人因不服地方法院之第一審判決而於九十八年八月二
      十八日向原審法院提出上訴書敘明上訴理由，則依刑事訴
      訟法第三百六十一條第二項條文、立法修正理由及上開最
      高法院判決意旨，上訴人倘已提出上訴理由，但所提非屬
      具體理由者，則由第二審法院以上訴不合法律上之程式，
      以判決駁回之。至於上訴理由是否具體，係屬第二審法院
      審查範圍，則不在命補正之列（參見法院辦理刑事訴訟案
      件應行注意事項第一百六十二點），合先敘明。
（二）經核上開上訴人所提出之上訴理由，仍非屬所謂之具體理
      由【即必須依據卷內既有訴訟資料或提出新事證，具體指
      摘或表明第一審判決有何採證認事、用法或量刑等足以影
      響判決本旨之不當或違法，而構成應予撤銷之具體事由，
      始克當之（例如：依憑證據法則具體指出所採證據何以不
      具證據能力，或依憑卷證資料，明確指出所為證據證明力
      之判斷如何違背經驗、論理法則），最高法院九十七年度
      臺上字第八九二號判決意旨參見】，本件上訴人上訴理由
      陳述稱：本件原審判決被告甲○○意圖為自己不法之所有
      ，而侵占自己持有他人之物，累犯，處有期徒刑四月，如
      易科罰金，以新臺幣壹仟元折算壹日，固非無見。惟查被
      告前曾因竊盜、違反職役職責等案件，經法院判處罪刑，
      有刑事犯罪紀錄在卷，素行非佳，今日再因向告訴人租用
      小客車而為本案侵占犯行，除造成告訴人財產上之損害，
      亦危害社會秩序之維持。況被告迄今仍未與告訴人達成和
      解並賠償損害，顯見被告無視於法律規定，原審判決僅科
      處有期徒刑四月之刑度，處罰過於輕微，自無法收懲治之
      效果。本件告訴人人和小客車租賃有限公司代表人乙○○
      具狀請求上訴之理由，亦同前之意旨，經核尚非無據為上
      訴之理由，而俱未依法指摘或表明第一審判決有何採證認
      事、用法或量刑等足以影響判決本旨之不當或違法，而構
      成應予撤銷之具體事由【至上訴人所執為指摘之上訴理由
      ：即被告前曾因竊盜、違反職役職責等案件，經法院判處
      罪刑，有刑事犯罪紀錄在卷，素行非佳，今日再因向告訴
      人租用小客車而為本案侵占犯行，除造成告訴人財產上之
      損害，亦危害社會秩序之維持。況被告迄今仍未與告訴人
      達成和解並賠償損害等語，經核與原審所據以為科刑時應
      審酌一切情狀之論述俱屬相同。此外，並未再依據卷內既
      有訴訟資料或提出新事證，具體指摘或表明第一審判決有
      何採證認事、用法或量刑等足以影響判決本旨之不當或違
      法，而構成應予撤銷之具體事由，即難謂係具體理由】，
      揆諸上開最高法院判決意旨，及依「程序優先於實體」之
      刑事訴訟法原則，本件上訴自不合法定上訴程式，應予駁
      回，並不經言詞辯論為之。
據上論斷，應依刑事訴訟法第三百六十七條前段、第三百七十二
條，判決如主文。
中    華    民    國    98    年     9    月    30    日
            刑事第九庭    審判長法  官  江  德  千
                                法  官  賴  妙  雲
                                法  官  許  旭  聖
以上正本證明與原本無異。
不得上訴。
                                書記官  紀  美  鈺
中    華    民    國    98    年    10    月    1     日


司法院資訊處製作；財團法人民間司法改革基金會備份。
